臺灣板橋地方法院交通事件裁定　　　　 94年度交聲字第756號
原處分機關　交通部公路總局臺北區監理所板橋監理站
受處分人即
異　議　人　甲○○
上列受處分人即異議人因違反道路交通管理處罰條例案件，對於
交通部公路總局臺北區監理所板橋監理站民國94年4 月28日所為
之處分（板監違字第裁41-C00000000號），聲明異議，本院裁定
如下：
    主  文
異議駁回。
    理  由
一、按「汽車駕駛人，行經有燈光號誌管制之交岔路口闖紅燈者
    ，處新台幣一千八百元以上五千四百元以下罰鍰」，道路交
    通管理處罰條例第53條定有明文，且依同條例第63條第1 項
    第3 款，應記違規點數3 點。又所謂「汽車」，係指在道路
    上不依軌道或電力架線而以原動機行駛之車輛（包括機器腳
    踏車），同條例第92條第1 項所授權訂立之道路交通安全規
    則第2 條第1 項第1 款亦有明文規定。故機車駕駛人如有上
    開闖紅燈之違規情形，亦有首揭處罰規定之適用。
二、原處分機關認受處分人即異議人甲○○於民國94年3 月17日
    下午6 時42分許，騎乘車牌號碼BHE-261 號重型機車，行經
    臺北縣中和市○○路、泰和街口時，闖越紅燈左轉泰和街行
    駛，涉有道路交通管理處罰條例第53條（原裁決書贅載第1
    項）之違規，嗣經警攔截製單舉發後，爰依上開法律規定，
    於94年4 月28日以板監違字第裁41-C00000000號裁罰異議人
    罰鍰新台幣（下同）1 千8 百元及記違規點數3 點在案，此
    有臺北縣政府警察局舉發違反道路交通管理事件通知單影本
    、原處分機關違反道路交通管理事件裁決書各1 份附卷可按
    。
三、聲明異議意旨略以：異議人固於前揭時、地騎乘上開機車，
    惟異議人當時係在景平路與泰和街口等待左轉，嗣於左轉時
    ，號誌始由綠轉紅，至泰和街時便遭警員攔檢停車，並製單
    舉發。異議人並無闖紅燈之情事，至多僅有未分2 段式左轉
    ，爰聲明異議，請求撤銷上開裁決云云。
四、經查：
  (一)證人即案發當時之現場值勤警員乙○○到庭證稱：「（問：
    本件交通違規是否你所承辦？當時情形？）是我親自取締的
    ，當時我是值勤18點至20點的路檢勤務，在中和市○○路與
    泰和街口，約18時42分時，交通違規人甲○○即本件異議人
    ，騎乘BHE-261 重機車，行經景平路往南勢角方向，闖越紅
    燈，左轉往泰和街，當時景平路雙向都是紅燈，泰和街是綠
    燈，異議人在左轉之前景平路的號誌就已變紅燈了，不是她
    在轉之後才變紅燈，我當時人是站在泰和街43號前執行勤務
    ，泰和街43號就是在路口處，我可以很清楚看到景平路的號
    誌，而我之所以站在該處值勤，就是要執行交通稽查，若有
    闖紅綠燈，就會被我攔檢，我看到異議人紅燈左轉之後，我
    就吹哨並比手勢，請異議人靠邊停，她有停下來，我跟她說
    明她是景平路紅燈左轉泰和街，我依道路交通管理處理條例
    53條規定，取締告發」、「（問：你為何會記得當時你的執
    勤狀況及異議人的違規情形？）因為我有回去翻閱勤務分配
    表上面所記載的勤務分配，我回想當時本件的告發情形，所
    以我能記得異議人違規情形」、「（問：視力狀況？）我有
    近視，3 百多度，不過戴眼鏡矯正後視力正常，我在執勤時
    有戴眼鏡」、「（問：當天的天氣能見度如何？）當時是下
    午6 點多，天氣晴朗，尚未完全天黑，可以很清楚看到來往
    車輛及交通號誌」、「（問：當時是否能確定異議人紅燈左
    轉？）我能很清楚確定」、「（問：異議人表示她只是沒有
    2 段式左轉，是否如此？）該地段不需2 段式左轉，只要是
    綠燈就可以直接左轉，所以我不會在該地段去取締沒有2 段
    式左轉的機車。本件是因為異議人紅燈左轉，我才取締」、
    「（問：是否認識異議人？與異議人間有無嫌隙？）不認識
    她，沒有任何嫌隙」、「（問：當時駕車闖紅燈的人是否就
    是異議人甲○○？）是的，當時她有出示駕照、行照，我依
    照駕、行照上面的記載記錄甲○○是駕駛人，所以是她本人
    無誤」、「（問：是否有補充意見？）我當時站在泰和街口
    ，能很清楚看到泰和街往景平路方向的號誌已是綠燈達3 至
    5 秒，所以景平路上的交通號誌確定是紅燈，況且我也有清
    楚看到景平路上的號誌是紅燈沒有錯」等語（參見本院94年
    5 月13日訊問筆錄）。
  (二)審諸前揭證人所證乙節，並無不合常理或矛盾之處，其所為
    證詞業已清楚證述異議人騎乘前揭機車，於案發時、地確有
    紅燈左轉而該當闖紅燈之交通違規情事甚明。至除該證人之
    證詞外，固無另以錄影或照相等方式所拍攝之車輛違規錄影
    帶或照片另資證明。惟一般警員執行交通勤務，依法並未要
    求就上開車輛闖紅燈等違規事項必須錄影或拍照存證，且因
    此等違規情事均發生於一剎那之間，除非於案發現場恰有預
    先錄影或擺設固定之照相設備，否則要求值勤警員或舉發機
    關緊急錄影或照相，並須以此為證，亦未免與執行勤務之實
    況難合。職是，本院以為雖無違規錄影或照片等證據資料另
    為佐證，但案發當時之現場值勤警員亦不失為可資證明之證
    人身分，該警員既已到庭作證如上，其證詞尚屬合理，且衡
    諸該警員係依法執行公務，其與異議人並不認識，亦無任何
    嫌隙可言，該警員當不至甘冒涉犯偽證罪之風險，蓄意構陷
    異議人有此交通違規，故該警員上述之證言應可採信，當堪
    認定異議人確有上開之違規事實無訛。
五、綜上所述，應堪認定異議人確有前揭之交通違規情事，異議
    人空言為辯並無足取。揆諸首揭法律規定，異議人既駕車行
    經有燈光號誌管制之交岔路口闖紅燈，原處分機關審酌異議
    人違規情節，處以法律規定額度內之罰鍰1 千8 百元，並記
    違規點數3 點，自屬有據。異議人仍執詞聲明異議，洵無理
    由，本院當應裁定駁回。
六、結論：依道路交通管理處罰條例第87條第2 項、道路交通案
    件處理辦法第19條，裁定如主文。
中　　華　　民　　國　　94　　年　　5 　　月　　17　　日
                  交通法庭      法　官　陳信旗
以上正本證明與原本無異。
如不服本裁定，應於送達後5日內向本院提出抗告狀。
　　　　　　　　　　　　　　　　書記官　陳昭綾
中　　華　　民　　國　　94　　年　　5 　　月　　17　　日
